臺灣高等法院花蓮分院刑事判決　　　　 100年度上訴字第98號
上　訴　人
即　被　告　任竹根
上列上訴人因違反森林法等案件，不服臺灣臺東地方法院99年度
訴字第274號中華民國100年1月25日第一審判決（起訴案號：臺
灣臺東地方法院檢察署99年度偵字第1962號），提起上訴，本院
判決如下：
    主  文
上訴駁回。
    理  由
一、依刑事訴訟法第350條、第361條、第362條、第367條規定，
    不服地方法院之第一審判決而上訴者，須提出上訴書狀，並
    應敘述具體理由，為上訴必備之程式；其所提出之上訴書狀
    並未敘述上訴理由，或僅曾以言詞陳述上訴理由者，均應於
    上訴期間屆滿後20日內補提理由書於第一審法院。第一審法
    院經形式審查，認逾期未補提上訴理由者，應定期間先命補
    正；逾期未補正者，為上訴不合法律上之程式，應以裁定駁
    回。倘已提出上訴理由，但所提非屬具體理由者，則由第二
    審法院以上訴不合法律上之程式，判決駁回。又提起第二審
    上訴之目的，既在於請求撤銷、變更原判決，則所謂具體理
    由，必係依據卷內既有訴訟資料或提出新事證，指摘或表明
    第一審判決有何採證認事、用法或量刑等足以影響判決本旨
    之不當或違法，而構成應予撤銷之具體事由，始克當之（例
    如：依憑證據法則具體指出所採證據何以不具證據能力，或
    依憑卷證資料，明確指出所為證據證明力之判斷如何違背經
    驗、論理法則）；倘僅泛言原判決認定事實錯誤、違背法令
    、量刑失之過重或輕縱，而未依上揭意旨指出具體事由，或
    形式上雖已指出具體事由，然該事由縱使屬實，亦不足以認
    為原判決有何不當或違法者（例如：對不具有調查必要性之
    證據，法院未依聲請調查亦未說明理由，或援用證據不當，
    但除去該證據仍應為同一事實之認定），皆難謂係具體理由
    ，俾與第二審上訴制度在請求第二審法院撤銷、變更第一審
    不當或違法之判決，以實現個案救濟之立法目的相契合（最
    高法院97年度台上字第892號判決參照）。
二、本件上訴人即被告任竹根不服原審判決，於民國100年2月9
    日合法提起上訴，形式上雖提出上訴書狀敘述上訴理由，其
    理由略以：被告僅開車到霧鹿林道9公里處，並未下車，而
    由其弟即同案被告任建誠告知倒車至斜坡上、殘材前方，任
    建誠即將2塊牛樟殘材滾上車，被告並未下車幫忙，亦不知
    任建誠搬運牛樟殘材2塊，未結夥2人以上共同實施搬運贓物
    犯行，原審量處有期徒刑9月，併科罰金10萬2千6百元實為
    過重等語（詳見卷附刑事上訴理由狀）。惟查：
（一）原審經依法調查各項相關證據，本於所得之心證，認上訴
      人之罪證明確，而予依法論罪，業已敘明其所憑之證據及
      論斷之理由，於法並無不合。且本件經查獲之牛樟樹共4
      塊，總計重量為1,250公斤（見警卷第40頁），被告車上
      載有2大塊牛樟木，其重量最起碼在500公斤以上，顯非任
      建誠一人得以獨立竊取及搬運上車，再參以扣案相同工具
      有多組，亦顯非僅任建誠一人使用，共犯任建誠於警詢時
      亦已供稱被告亦有參與搬運牛樟木，且被告所駕駛吉普車
      之後車廂駕駛座間並無阻隔（見警卷第47頁相片），且牛
      樟木經鋸開後會散發出強烈之氣味，被告上訴辯稱係共犯
      任建誠一人將之滾上車，伊不知搬運之物為牛樟木云云，
      顯然與事實不符。
（二）量刑之輕重，係屬事實審法院得依職權裁量之事項，苟於
      量刑時，已依行為人之責任為基礎，並斟酌刑法第57條各
      款所列情狀，而未逾越法定範圍，又未濫用其職權，即不
      得遽指為違法。原審於量刑時，已依上揭規定，審酌上訴
      人之素行資料、假釋期間再犯罪，及其犯罪手段、所生危
      害、竊取森林產物之價值、家庭狀況，犯後否認犯行等一
      切情狀，就所犯之罪所量處之刑度，既未逾越法定刑度，
      又無濫用自由裁量權限之情形，所為之量刑亦稱妥適，核
      無不當或違法之情形，上訴意旨泛指原審量刑過重，並未
      具體指摘原判決有如何採證、認事、用法及量刑等足以影
      響判決本旨之不當或違法之理由，且上訴人亦未提出新事
      證，指摘或表明第一審判決有何採證認事，足以影響判決
      本旨之不當或違法，而構成應予撤銷之具體事由。故依前
      開最高法院判決意旨，上訴人前揭上訴理由自非屬得上訴
      第二審之具體理由。從而，揆諸上開說明，本件上訴不合
      法律上之程式，且無從命補正，應予駁回，並不經言詞辯
      論為之。
三、依刑事訴訟法第367條前段、第372條，判決如主文。
中    華    民    國  100     年    5     月    5     日
                   刑事庭審判長法  官  何方興
                               法  官  林碧玲
                               法  官  王紋瑩
以上正本證明與原本無異。
如不服本判決，應於收受送達後10日內向本院提出上訴書狀，其
未敘述理由者，並得於提起上訴狀後10日內向本院補提理由書（
均須按他造當事人之人數附繕本）「切勿逕送上級法院」。
告訴人或被害人如對於本判決不服者，應具備理由請求檢察官上
訴，其上訴期間之計算係以檢察官收受判決正本之日期為準。
中    華    民    國   100    年    5     月    5     日
                               書記官  李芸宜